---
title: "df_Mame- Thierno-Ndiaye_exo_rg"
author: "Mame Thierno Ndiaye"
date: "2023-04-27"
output:
  html_document: default
  pdf_document: default
---

# Création d'une base de données

Nous allons créer un data frame qui contient 11 colonnes et 200 lignes:
• 5 varibales quantitatives ;
• 5 variables qualitatives de type factor avec une variable binaire.
 
## Création aléatoire des variables quantitatives

Ici on peut utiliser des focntions comme rnorm, sample, seq... pour créer nos variables aléatoirement.
```{r}
ID=seq(from=1, to=200)
age=sample(18:25, 200, T)
Taille=as.numeric(rnorm(200, 1.75, 0.02))
Moy_seme1=as.numeric(rnorm(200,15.5, 0.80))
Moy_final=as.numeric(rnorm(200,14, 0.85))
```

## Création des variables qualitatives

Il s'agit ici de créer des variables quantitaive de type factor.
on va donc utiliser la fonction factor qu'on peut combiner avec des focntions comme sample pour créer nos variables.
```{r}
nationalité=factor(sample(c("Sénégal", "Togo"," Burkina Faso", "Niger"), 200, T))
Région_Examen=factor(sample(c("Dakar", "Thiès","Saint Louis", "Kaolack"), 200, T))
centre_examen=factor(sample(c("ENSAE", "Lycée S.Malick Sy","Prytanée militaire", 
                              "LYCEE VALDIODIO NDIAYE "), 200, T))
```

## Debut de Création du data frame

Nous allons pour l'instant créer notre data frame avec les variables deja generées.
Il suufit d'utiliser la fonction **data.frame**.
```{r}
dt=data.frame(ID,nationalité, Région_Examen,centre_examen, Taille,age, Moy_seme1, Moy_final)
```

## Recodage et création de certaines variables qualitative de type factor.

On va créer le reste de nos variables en recodant certaines variables quantitatives deja créée.
on utilisera la fonction **ifelse** et pour mettre ces variable au type factor on utilisera la factor aussi.
```{r}
dt$mention_final=factor(ifelse(data$Moy_final<=18 & data$Moy_final>=16,"Très bien",ifelse(data$Moy_final<16 & data$Moy_final>=14,"bien", ifelse(data$Moy_final<14 & data$Moy_final>=12,"assez bien","Insuffisant"))))
dt$mention_Seme1=factor(ifelse(data$Moy_seme1<=18 & data$Moy_seme1>=16,"Très bien",ifelse(data$Moy_seme1<16 & data$Moy_seme1>=14,"bien", ifelse(data$Moy_seme1<14 & data$Moy_seme1>=12,"assez bien","Insuffisant"))))
# Variabes binaire
dt$Decision_final=factor(ifelse(data$Moy_final<13,"Rattrapage", "Passe en classe superieure"), levels =c("Rattrapage", "Passe en classe superieure"), labels=c(0,1))
```

## Voir la base de données

On peut maintenant voir la base de données avec la focntion **View**.
```{r}
df.MameThiernoNdaiye=dt
View(df.MameThiernoNdaiye)
```

# Exporation de la base

On va maintenant exporter notre base de données sous format csv delimité par point virgule.
df.MameThiernoNdaiye=dt
```{r}
write.table(df.MameThiernoNdaiye,
            file="C:\\Users\\user\\Desktop\\mtn\\ENSAE\\ISE\\ISEP2\\SEMESTRE 2\\Informatique\\R_2023\\R_2023\\Devoir 1 \\df.MameThiernoNdaiye.csv", sep=";")
```


