---
title: "devoir_MameThierno_exo_rg"
author: "Mame Thierno Ndiaye"
date: "2023-04-26"
output:
  pdf_document: default
  word_document: default
editor_options: 
  markdown: 
    wrap: sentence
---

```{r setup, include=FALSE}
knitr::opts_chunk$set(echo = TRUE, results = "show", warning =F)

library(haven)
df.MameThiernoNdaiye=read.csv2("C:\\Users\\user\\Desktop\\mtn\\ENSAE\\ISE\\ISEP2\\SEMESTRE 2\\Informatique\\R_2023\\R_2023\\Devoir 1\\df.MameThiernoNdaiye.csv")
```

# Statistique univarié

## fonction d.var.quant

Nous allons créer une fonction d.var.quant qui décrie une variable quantitave.La fonction affichera les tendances centrales, les graphiques (hist,boxplot, etc. . . ), intervalle de confiance.

```{r fonction d.var.quant}
 d.var.quant<- function(variable){
    Des=summary(variable)
  Graphe=hist(variable, main = "Histogramme des données", xlab = "Variable", ylab = "Fréquence")
 Plot=boxplot(variable, main = "Boite à moustache", ylab = "Valeurs")
 library(questionr)
 Plot
 Graphe
 print(Des)
 t.test(variable)
 }

```

## fonction d.var.quali

Nous allons créer une fonction d.var.quali qui décrie une variable qualitative.La fonction affichera la frequence, les graphiques (Graphique en secteurs,Graphique en barres)

```{r fonction d.var.quali}
 d.var.quali<- function(variable){
  f=data.frame(table(variable))
barplot(f$Freq, names.arg = f$variable, main = "Graphique en barres des données", xlab = "Données", ylab="Frequence")
 pie(f$Freq, labels =f$variable, main = "Graphique en secteurs des données")
  table(variable)
 }
```

## Application

Nous allons maintenant appliquer les deux fonctions créées précedement sur les variables de notre base de données.

```{r}
#Pour les variables quantitative:
d.var.quant(df.MameThiernoNdaiye$age)
d.var.quant(as.numeric(df.MameThiernoNdaiye$Taille))
d.var.quant(as.numeric(df.MameThiernoNdaiye$Moy_seme1))
d.var.quant(as.numeric(df.MameThiernoNdaiye$Moy_final))
#Pour les variables qualitative:
d.var.quali(df.MameThiernoNdaiye$mention_Seme1)
d.var.quali(df.MameThiernoNdaiye$mention_final)
d.var.quali(df.MameThiernoNdaiye$nationalité)
d.var.quali(df.MameThiernoNdaiye$centre_examen)
d.var.quali(df.MameThiernoNdaiye$Région_Examen)
```

# Statistique bivariée

## Liaison entre deux variables quantitaives:

Nous allons etudier le lien entre deux variables quantitatives.
On prendra la **Moy_seme1** et la **Moy_final**.
on va d'abord reprensenter le nuage de points entre les deux variables puis calculer la Corrélation linéaire entre les deux variables.

```{r}
plot(as.numeric(df.MameThiernoNdaiye$Moy_seme1) , as.numeric(df.MameThiernoNdaiye$Moy_final))
cor(as.numeric(df.MameThiernoNdaiye$Moy_seme1) , as.numeric(df.MameThiernoNdaiye$Moy_final))
```

Les resultats obtenus montrent qu'il y'a pas une forte relation lineaire entre les deux variables.
on va maintenant représenter la droite de régression sur notre nuage de points.

```{r}
library(ggplot2)
ggplot(df.MameThiernoNdaiye, aes(x=as.numeric(Moy_seme1), y=as.numeric(Moy_final))) + 
  geom_point()+
  geom_smooth(method=lm)
```

## Liaison entre deux variables qualitative:

Nous allons etudier le lien entre deux variables quantitatives.
On prendra la **nationalité** et la **mention_final**.
on va d'abord faire le tableau croisé des deux variables.

```{r}
library(questionr)
#Tableau en pourcentages ligne ou colonne.
tab=table(df.MameThiernoNdaiye$nationalité, df.MameThiernoNdaiye$mention_final)
lprop(tab)
cprop(tab)
```

On va maintenant proceder au Test du χ²

```{r}
chisq.test(tab)
#X-squared: c'est la valeur de la statistique du χ² pour notre tableau, c’est-à-dire une “distance” entre notre tableau observé et celui attendu si les deux variables étaient indépendantes.
#df: le nombre de degrés de libertés du test, qui dépend des dimensions du tableau.
#p-value:C'est la probabilité d’obtenir une valeur de la statistique du χ² au moins aussi extrême sous l’hypothèse d’indépendance..
```

Les resultats du test montre un p-value = 0.3875, donc il n'y pas de relation entre les deux variables.
# Liaison entre Une variable qualitative et une var quantitative Nous allons etudier le lien entre Une variable qualitative et une variable quantitative.
On prendra la **l'âge** et la **mention_final**.
on va d'abord faire une représentation graphique des boites à moustaches des deux variables.

```{r}
boxplot(df.MameThiernoNdaiye$age ~ df.MameThiernoNdaiye$mention_final)
```

Dans le graphique généré, on voit que ceux qui ont une mention assez bien semble être au même age que ceux qui ont la mention bien.
Pour verifier notre intuition, On va maintenant calculer la moyenne d'âge pour les differentes mentions.

```{r}
library(dplyr)
tapply(df.MameThiernoNdaiye$age, df.MameThiernoNdaiye$mention_final, mean)

```

La mention T_bien n'a été obtenue que par une seule personne et donc ne peut pas nous donner beaucoup d'information.
Si on prend les mention bien et assez bien, les resultats montre que la moyenne d'âge chez les mentions bien est sensiblement la m\$emee chez les assez bien.

on va maintenant proceder aux test pour confirmer ou pas notre intuition.

```{r}
d=filter(df.MameThiernoNdaiye, mention_final != "Très bien" )
t.test (d$age ~ d$mention_final)
```

Les resultats donnent un p_value=0.6482.Ceci montre qu'il y'a pas de relation etre les deux variables.
